lt-LT: Tamprių juosmens stilius: Kryžminis (V formos); Su sutraukiama virvele; Elastinis; Atlenkiamas; Rauktas; Besiūlis; Platus jogos juosmuo; Kita
fi: Leggingsien vyötärönauhan tyyli: Ristikkäinen (V-mallinen); Kiristysnyöri; Kuminauha; Käännettävä; Rypytetty; Saumaton; Leveä joogavyötärö; Muu
ru: Стиль пояса легинсов: Перекрестный (V-образный); На шнурке; Эластичный; С отворотом; Со сборкой; Бесшовный; Широкий пояс для йоги; Другое
sk-SK: Štýl pásu legín: Prekrížený (tvar V); Sťahovacia šnúrka; Elastický; Prehnutý; Nariasený; Bezšvový; Široký joga pás; Iné
pt-PT: Estilo da cintura das leggings: Cruzado (em V); Cordão; Elástico; Dobrável; Franzido; Sem costuras; Cós largo para ioga; Outro
ro-RO: Stilul taliei colanților: Suprapusă (în formă de V); Cu șnur; Elastică; Pliabilă; Încrețită; Fără cusături; Betelie lată pentru yoga; Altele
th: กางเกงเลกกิ้งทรงขอบเอว: แถบไขว้ (รูปตัว V); แบบเชือกรูด; ยางยืด; แบบพับ; แบบย่น; ไร้รอยต่อ; ขอบเอวโยคะแบบกว้าง; อื่นๆ
ko: 레깅스 허리밴드 스타일: 크로스오버(V자형); 드로스트링; 밴딩; 폴드오버; 스크런치; 심리스; 와이드 요가 허리 밴드; 기타
cs: Provedení pasu legín: Překřížený (ve tvaru V); Stahovací šňůrka; Elastický; Ohrnovací; Zřasený; Bezešvý; Široký jogínský pas; Jiné
bg-BG: Стил на колана на клина: Кръстосан (V-образен); С връзка; Еластичен; Прегънат; Набран; Безшевен; Широк йога колан; Друг
da: Taljestil for leggings: Crossover (V-formet); Snoretræk; Elastisk; Foldover; Scrunch; Sømløs; Bred yoga-linning; Andet
es: Tipo de cintura de las calzas: Cruzada (en forma de V); Cordón; Elástica; Doblada; Fruncida; Sin costuras; Cintura ancha de yoga; Otro
hr-HR: Stil pojasa tajica: Prekriženo (V-izrez); Vezica; Elastično; S preklopom; Nabrano; Bešavno; Široka pasica za jogu; Ostalo
zh-CN: 紧身裤腰带款式: 交叉 (V 型); 抽绳; 弹性; 翻折; 褶皱; 无缝; 加宽瑜伽腰带; 其他
de: Stil des Leggingsbunds: Crossover (V-förmig); Kordelzug; Elastisch; Umschlag; Scrunch; Nahtlos; Breiter Yoga-Bund; Sonstige
nl: Legging taillebandstijl: Overslag (V-vormig); Trekkoord; Elastiek; Omslag; Scrunch; Naadloos; Brede yogatailleband; Overig
nb: Type linning på leggings: Crossover (V-formet); Snor; Elastisk; Nedbrettbar; Scrunch; Sømløs; Bred yogalinning; Annet
vi: Kiểu cạp quần legging: Đắp chéo (chữ V); Dây rút; Co giãn; Gập xuống; Dún; Liền mảnh; Lưng thun yoga bản rộng; Khác
zh-TW: 內搭褲腰頭款式: 交叉 (V 型); 抽繩; 彈性; 反摺; 抓皺; 無縫; 瑜伽寬腰帶; 其他
en: Leggings waistband style: Crossover (V-shaped); Drawstring; Elastic; Foldover; Scrunch; Seamless; Wide yoga waistband; Other
sv: Leggings – midjebandstyp: Crossover (V-formad); Dragsko; Elastiskt; Nedvikbar; Scrunch; Sömlös; Bred yogalinning; Övrigt
hu: Leggings derékrész-kialakítása: Keresztezett (V-alakú); Húzózsinóros; Gumis; Lehajtható; Ráncolt; Varrás nélküli; Széles jóga derékpánt; Egyéb
pl: Styl pasa legginsów: Krzyżowy (w kształcie litery V); Ze sznurkiem; Elastyczny; Wywinięty; Z marszczeniem (scrunch); Bezszwowy; Szeroki pas typu yoga; Inne
sl-SI: Stil pasu pri pajkicah: Prekrižano (v obliki črke V); Vrvica; Elastika; Prepognjeno; Nagubano (scrunch); Brezšivno; Širok pas (joga); Drugo
pt-BR: Legging cós estilo: Transpassado (formato em V); Cordão; Elástico; Dobrável; Franzido (scrunch); Sem costura; Cós largo para ioga; Outro
fr: Type de ceinture des leggings: Croisée (en V); Cordon de serrage; Élastique; Rabattable; Froncée; Sans coutures; Ceinture large de yoga; Autre
el: Στυλ ζώνης μέσης κολάν: Σταυρωτή (σχήματος V); Με κορδόνι περίσφιξης; Ελαστική; Με αναδίπλωση; Με σούρα (scrunch); Χωρίς ραφές; Φαρδιά ζώνη γιόγκα; Άλλο
tr: Tayt bel bandı stili: Çapraz (V şeklinde); İpli; Lastikli; Katlanır; Büzgülü; Dikişsiz; Geniş yoga bel bandı; Diğer
ja: レギンスのウエストバンドスタイル: クロスオーバー (V字型); ドローストリング; 伸縮性; フォールドオーバー; スランチ; シームレス; ワイドヨガウエストバンド; その他
it: Leggings con elastico in vita: Incrociata (a V); Con coulisse; Elastica; Risvoltata; Arricciata; Senza cuciture; Fascia larga stile yoga; Altro